# 收入准则-交易价格分摊

提问人：elrondzz 时间：2019-09-12 15:28:08
陈老师，
被审计单位是个 IT类服务企业，销售硬件 + 硬件对接、安装、调试服务。
硬件由供应商直接发送至最终客户处，被审计单位派驻人员在客户现场进行硬件对接、安装、调试服务。硬件对接、安装、调试服务属于不需要对硬件进行重大修改的服务，相对简单和模式化。
我理解销售硬件和提供的服务可作为 2 个履约义务，分别确认收入。问题是，大部分合同都是打包合同，并未将相关安装调试服务单独定价，分摊交易价格的方法：单独销售、市场调整、成本加成等。公司不单独提供类似的纯安装业务，较难提取相关单独销售价格。且公司每年合同量非常大，如果针对每个合同再分析市场调整、成本加成，工作量会非常大，且主观判断的情况会非常多，想请问，在实操中是否有相对便捷，好操作的方法来分摊交易价格呢？
谢谢您。

回答人：chenyiwei
在此情况下，由于硬件基本为外购，其市场价格较容易获取，可以以硬件的市场价格作为 “硬件销售” 这一履约义务的单独售价。
对于安装调试服务，如果其成本总体上不大，建议直接采用余值法作为该项履约义务的单独售价；如果其成本较大，则建议采用成本加成法确定其单独售价，再分摊合同总价。另外建议了解每个合同报价的决策流程和参考因素，可能从中获取一些有用的线索。